【裁判字號】    97,易,719
【裁判日期】    970930
【裁判案由】    違反毒品危害防制條例
【裁判全文】
臺灣雲林地方法院刑事判決               97年度易字第719號
公  訴  人  臺灣雲林地方法院檢察署檢察官
被      告  甲○○
                    （另案於臺灣雲林監獄執行中）
上列被告因違反毒品危害防制條例案件，經檢察官提起公訴（97
年度毒偵字第1253、1302號），嗣因被告就被訴事實為有罪之陳
述，經本院裁定適用簡式審判程序審理，判決如下：
    主  文
甲○○施用第二級毒品，累犯，處有期徒刑陸月；又施用第二級
毒品，累犯，處有期徒刑陸月。應執行有期徒刑拾月。
    事  實
一、甲○○前於民國87年間，因施用毒品案件，經臺灣臺中地方
    法院裁定送觀察、勒戒後，認無繼續施用毒品之傾向，於同
    年9 月22日經釋放，並由臺灣臺中地方法院檢察署檢察官於
    同日以87年度偵字第19231 、19700 號為不起訴處分確定。
    又於88年間，因施用毒品案件，經臺灣南投地方法院裁定送
    觀察、勒戒後，認有繼續施用毒品之傾向，再經該院裁定令
    入戒治處所，施以強制戒治，嗣經該院裁定停止戒治，所餘
    戒治期間交付保護管束而出所，又經該院裁定撤銷停止戒治
    ，再令入戒治處所執行所餘戒治期間，甫於89年12月26日執
    行完畢，刑案部分另經該院以88年度簡上字第70號判處有期
    徒刑6 月確定。其於前次強制戒治執行完畢釋放後5 年內，
    復於92年間，因施用毒品案件，經臺灣彰化地方法院裁定令
    入戒治處所，施以強制戒治，於93年1 月9 日因毒品危害防
    制條例修正施行而免予執行並經釋放，刑案部分則經該院以
    92年度易字第368 號判處有期徒刑8 月確定；另因違反槍砲
    彈藥刀械管制條例案件，經該院以92年度訴字第717 號判處
    有期徒刑1 年2 月確定，上開2 案再經該院定應執行刑為有
    期徒刑1 年8 月確定，入監服刑後，甫於94年10月14日執行
    完畢。再於96年間，因施用毒品案件，經臺灣南投地方法院
    96年度訴字第397 號、1021號、97年度易字第41號，分別判
    處應執行有期徒刑7 月、1 年2 月及8 月確定（現正執行中
    ）。
二、詎甲○○猶不知悔改，復各基於施用第二級毒品之犯意，分
    別於97年3 月2 日晚上6 時許及同年月16日下午3 時許，均
    在南投縣埔里鎮牛眠里守城3 巷13號之住處附近，以將第二
    級毒品甲基安非他命置於玻璃管內以火燒烤後吸食其煙霧之
    方式，施用第二級毒品甲基安非他命各1 次。嗣先於97年3
    月3 日下午5 時30分許，因其為警方列管之毒品人口，經警
    通知採尿送驗；復於同年月18日晚上8 時50分許，因另案通
    緝中，為警在南投縣埔里鎮牛眠里守城2 巷4 號前緝獲後，
    對其採尿送驗，因而查獲上情。
三、案經南投縣警察局埔里分局、仁愛分局報告臺灣南投地方法
    院檢察署呈請臺灣高等法院檢察署檢察長令轉臺灣雲林地方
    法院檢察署檢察官偵查起訴。
    理  由
一、按本件被告甲○○所犯係死刑、無期徒刑、最輕本刑為3 年
    以上有期徒刑以外之罪，其於準備程序就前揭被訴事實為有
    罪之陳述，經本院告知簡式審判程序之旨，並聽取其與公訴
    人之意見後，本院認無不得或不宜改依簡式審判程序進行之
    情事，依刑事訴訟法第273 條之1 第1 項規定，裁定本件進
    行簡式審判程序，合先敘明。
二、上揭犯罪事實，業據被告於警詢及本院審理中均坦承不諱；
    且被告於97年3 月3 日及同年月18日所採集之尿液經送驗結
    果，均呈甲基安非他命陽性反應，此有詮昕科技股份有限公
    司97年3 月21日報告編號00000000號、同年4 月17日報告編
    號00000000號濫用藥物尿液檢驗報告、南投縣政府警察局埔
    里分局、仁愛分局毒品案件委託鑑驗尿液代號與真實姓名對
    照表各1 份附卷可稽，綜上足認，被告前揭自白核與事實相
    符，應堪採為被告有罪之證據，則被告前開施用第二級毒品
    甲基安非他命2 次之犯行，堪以認定。
三、按犯毒品危害防制條例第10條施用第一、二級毒品之罪者，
    檢察官應聲請法院裁定，令被告入勒戒處所觀察、勒戒，經
    觀察、勒戒後，檢察官依據勒戒處分之陳報，認受觀察、勒
    戒人無繼續施用毒品傾向者，應即釋放，並為不起訴之處分
    ；認受觀察、勒戒人有繼續施用毒品之傾向者，檢察官應聲
    請法院裁定令入戒治處所強制戒治，其期間為6 個月以上，
    至無繼續強制戒治之必要為止，但最長不得逾1 年，強制戒
    治期滿，應即釋放，由檢察官為不起訴之處分。觀察、勒戒
    或強制戒治執行完畢釋放後，5 年內再犯第10條之罪者，應
    依一般刑事訴訟程序予以起訴論罪科刑，此觀諸毒品危害防
    制條例第20條第1 項、第2 項、第23條第1 項、第2 項規定
    自明。而被告若於5 年內已再犯，經依法追訴處罰，縱其第
    3 次（或第3 次以上）再度施用毒品之時間，在初犯經觀察
    、勒戒或強制戒治執行完畢釋放5 年以後，已不合於「5 年
    後再犯」之規定，且因已於「5 年內再犯」，顯見其再犯率
    甚高，原實施觀察、勒戒或強制戒治，已無法收其實效，即
    應依該條例第10條處罰（最高法院95年第7 次刑事庭會議決
    定可資參照）。查本件被告前於88年間，因施用毒品案件，
    經臺灣南投地方法院裁定送觀察、勒戒後，認有繼續施用毒
    品之傾向，再經該院裁定令入戒治處所，施以強制戒治，嗣
    經該院裁定停止戒治，所餘戒治期間交付保護管束而出所，
    又經該院裁定撤銷停止戒治，再令入戒治處所執行所餘戒治
    期間，甫於89年12月26日執行完畢；復於92年間，因施用毒
    品案件，經臺灣彰化地方法院以92年度易字第368 號判處有
    期徒刑8 月確定等情，有臺灣高等法院被告前案紀錄表1 份
    在卷可考，則被告再犯本件施用毒品犯行之時間，雖在前次
    強制戒治執行完畢5 年後，惟其既已於5 年內再犯，並經依
    法追訴處罰，依前揭說明，本案仍應依法予以論罪科刑。
四、核被告先後2 次所為，均係犯毒品危害防制條例第10條第2
    項之施用第二級毒品罪。其施用第二級毒品前後，持有甲基
    安非他命之低度行為，為施用之高度行為所吸收，不另論罪
    。被告所犯上開2 罪，犯意各別，行為不同，應予分論併罰
    。又被告前因施用毒品案件，經臺灣彰化地方法院以92年度
    易字第368 號判處有期徒刑8 月確定；另因違反槍砲彈藥刀
    械管制條例案件，經該院以92年度訴字第717 號判處有期徒
    刑1 年2 月確定，上開2 案再經該院定應執行刑為有期徒刑
    1 年8 月確定，入監服刑後，甫於94年10月14日執行完畢，
    有前揭臺灣高等法院被告前案紀錄表可按，其受有期徒刑之
    執行完畢後，5 年以內故意再犯本件有期徒刑以上之罪，為
    累犯，應依刑法第47條第1 項之規定各加重其刑。爰審酌被
    告前因施用毒品案件，先後經觀察勒戒、強制戒治及有期徒
    刑之執行，仍未戒絕毒品，再犯本件施用毒品犯行，顯見其
    無悔改之意，戒毒之意志不堅，有失政府制定毒品危害防制
    條例之立法美意，本不宜寬貸，惟念其施用毒品乃自戕一己
    之身體健康，尚未害及他人，犯後亦坦承犯行，態度良好等
    一切情狀，分別量處如主文所示之刑，並定其應執行之刑。
據上論斷，應依刑事訴訟法第273 條之1 第1 項、第299 條第1
項前段，毒品危害防制條例第10條第2 項，刑法第11條前段、第
47條第1 項、第51條第5 款，判決如主文。
本案經檢察官林豐正到庭執行職務。
中    華    民    國    97    年    9     月    30    日
                  刑事第一庭    法  官  王雅苑
以上正本證明與原本無異。
如不服本判決，應於判決收受後10日內，向本院提出上訴狀（須
附繕本）。
                                書記官  張簡純靜
中    華    民    國    97    年    9     月    30    日
附錄本案論罪科刑法條全文：
毒品危害防制條例第10條第2 項
施用第二級毒品者，處 3 年以下有期徒刑。


司法院資訊處製作；財團法人民間司法改革基金會備份。
